臺灣高等法院刑事裁定
110年度毒抗字第1129號
抗  告  人
即  被  告  洪欣儀


                    （另案現在法務部○○○○○○○○○執行中）
上列抗告人即被告因違反毒品危害防制條例案件，不服臺灣桃園
地方法院110年度毒聲字第703號，民國110年6月22日裁定（聲請
案號：臺灣桃園地方檢察署110年度聲觀字第515號、110年度毒
偵字第1704號），提起抗告，本院裁定如下：
    主  文
原裁定撤銷。
檢察官之聲請駁回。 
    理  由
一、原裁定意旨略以：抗告人即被告洪欣儀(下稱被告)基於施用
    第一級毒品海洛因及第二級毒品甲基安非他命之犯意，於民
    國108年9月20日晚上某時許，在桃園市中壢區中壢交流道附
    近，將第一級毒品海洛因及第二級毒品甲基安非他命放入玻
    璃球吸食器內，以燃燒玻璃球吸食煙霧之方式，同時施用海
    洛因及甲基安非他命1次等情，業據被告於警詢時及偵訊中
    坦承不諱，並有被採尿人尿液暨毒品真實姓名與編號對照表
    、台灣檢驗科技股份有限公司濫用藥物台北實驗室濫用藥物
    檢驗報告各1份附卷可憑，此部分之事實堪以認定。又被告
    前因施用毒品案件，經法院裁定送觀察、勒戒後，於94年3
    月17日釋放，有臺灣高等法院被告前案紀錄表在卷可證，足
    認被告係於觀察勒戒執行完畢3年後，再犯本案施用第一級
    及第二級毒品犯行，檢察官依毒品危害防制條例第20條第3
    項、第1項及觀察勒戒處分執行條例第3條第1項規定，聲請
    裁定將被告送勒戒處所觀察、勒戒，核無不合，應予准許等
    語。
二、抗告意旨略以：被告因違反毒品危害防制條例業經臺灣桃園
    地方法院以110年度毒聲字第4號裁定觀察勒戒，認無繼續施
    用毒品傾向，於110年4月16日釋放，現又收受本件110年度
    毒聲字第703號觀察勒戒案件，被告既已經前開觀察勒戒執
    行完畢，何以需再次觀察勒戒，懇請給予適法之裁判等語。
三、按犯毒品危害防制條例第10條之罪者，檢察官應聲請法院裁
    定，令被告入勒戒處所觀察、勒戒，其期間不得逾2月，毒
    品危害防制條例第20條第1項定有明文。次按觀察、勒戒處
    分，其立法意旨既在幫助施用毒品者戒除毒癮，該處分之性
    質非為懲戒行為人，而係為戒除受處分人再次施用毒品避免
    成癮之措施，乃導入一療程觀念，針對受處分人將來之危險
    所為預防、矯治措施之保安處分，以達教化與治療之目的，
    故應以行為人具有危險性格為前提。　　
四、經查：
(一)被告於上開時、地同時施用第一級毒品海洛因、第二級首毒
    品甲基安非他命，嗣為警查獲，經警採集其尿液送請台灣檢
    驗科技股份有限公司確認檢驗後，確呈嗎啡、可待因、安非
    他命、甲基安非他命陽性反應等情，業經被告供述在卷（臺
    灣桃園地方檢察署108年度毒偵字第6175號卷，下稱毒偵卷
    ，第5、34至35頁；臺灣桃園地方法院109年度審訴字第216
    號卷，下稱原審審訴卷，卷二第20頁），並有台灣檢驗科技
    股份有限公司濫用藥物實驗室（台北）108年10月5日出具之
    濫用藥物檢驗報告（毒偵卷第14頁）、勘察採證同意書（毒
    偵卷第15頁）、桃園市政府警察局楊梅分局被採尿人尿液暨
    毒品真實姓名與編號對照表（尿液編號：108H-505，毒偵卷
    第16頁）在卷可稽，足認被告上開施用第一、二級毒品之犯
    行明確。
(二)惟被告前於109年間因施用毒品案件，經臺灣桃園地方法院
    以110年度毒聲字第4號裁定送觀察、勒戒，因認無繼續施用
    傾向，於110年4月16日執行完畢釋放出所，並由臺灣桃園地
    方檢察署檢察官以109年度毒偵字第6277號為不起訴處分確
    定，有本院被告前案紀錄表在卷可稽（本院卷第34、38頁）
    。而本件被告所涉施用毒品罪之犯罪時間係在其前次遭裁定
    及執行觀察、勒戒之保安處分執行完畢前，而為被告上開觀
    察、勒戒後有無繼續施用毒品傾向評估標準紀錄表中所審酌
    ，應為該觀察、勒戒保安處分效力所及，不應再次為觀察、
    勒戒之執行。檢察官聲請時雖其觀察、勒戒之保安處分尚未
    執行完畢，而得與前開觀察、勒戒之執行併予執行，惟於原
    審裁定時該觀察、勒戒之保安處分業已執行完畢，即無從合
    併執行，且被告既經前開觀察、勒戒之保安處分評估已無繼
    續施用傾向，堪認前開保安處分對於戒除被告因施用毒品所
    生之身癮、心癮，顯具成效，則在被告業經前開觀察、勒戒
    執行完畢，而不具備危險性格下之情事變更，原審未查，即
    以被告係本案施用時間係於其94年3月17日觀察勒戒執行完
    畢3年後，准予檢察官之聲請，裁定被告應送勒戒處所觀察
    、勒戒，即有未洽。被告提起抗告指摘及此，為有理由，自
    應由本院將原裁定予以撤銷。又因本件聲請之瑕疵已無從補
    正，為免發回原審重新裁定徒增司法資源之浪費，爰由本院
    自為裁定如主文第2項所示。
五、據上論斷，依刑事訴訟法第413條，裁定如主文。
中　　華　　民　　國　　110 　年　　8 　　月　　6 　　日
                  刑事第三庭    審判長法　官  張惠立
                                      法　官  張江澤
                                      法　官  劉兆菊
以上正本證明與原本無異。
不得再抗告。
                                      書記官  吳芝嘉
中　　華　　民　　國　　110 　年　　8 　　月　　6 　　日